臺灣臺北地方法院刑事判決　　　　　　　99年度易字第2878號
公　訴　人　臺灣臺北地方法院檢察署檢察官
被　　　告　林國儀
上列被告因毒品危害防制條例案件，經檢察官提起公訴（99年度
毒偵緝字第287 號），本院判決如下：
    主  文
林國儀施用第二級毒品，累犯，處有期徒刑陸月，如易科罰金，
以新臺幣壹仟元折算壹日。扣案第二級毒品甲基安非他命貳包（
淨重零點九一零零公克，取樣零點零零零二公克鑑驗用罄，驗餘
淨重零點九零九八公克）均沒收銷燬之，毒品外包裝袋貳個（合
計重零點五六公克）均沒收。
    事  實
一、林國儀於民國94年間，因施用毒品案件，經臺灣板橋地方法
    院94年度毒聲字第1673號裁定令入勒戒處所施以觀察勒戒，
    因認有繼續施用毒品之傾向，再以94年度毒聲字第2043號裁
    定令入戒治處所施以強制戒治，嗣因執行強制戒治6 個月以
    上，認無繼續戒治之必要，於95年7 月31日執行完畢釋放出
    所，嗣臺灣板橋地方法院檢察署檢察官以95年度戒毒偵字第
    407 號為不起訴處分確定。林國儀另：(1)因竊盜案件，經臺
    灣桃園地方法院96年度簡字第194 號刑事簡易判決判處有期
    徒刑6 月，減為有期徒刑3 月確定；(2)因竊盜案件，經本院
    96年度簡字第1464號刑事簡易判決判處有期徒刑6 月，減為
    有期徒刑3 月確定；(3)因施用毒品案件，經本院96年度簡字
    第2919號刑事簡易判決判處有期徒刑5 月，減為有期徒刑2
    月又15日確定；(4)因竊盜案件，經本院97年度易字第399 號
    刑事判決判處有期徒刑6 月，減為有期徒刑3 月確定；(5)因
    竊盜案件，經本院97年度易字第565 號刑事判決判處有期徒
    刑1 年，減為有期徒刑6 月確定；前揭5 罪，經本院97年度
    聲字第1337號裁定合併應執行有期徒刑1 年3 月；(6)又因竊
    盜案件，經臺灣高雄地方法院97年度審易字第66號刑事判決
    判處有期徒刑7 月確定；(7)復因偽造文書等案件，經臺灣桃
    園地方法院97年度桃簡字第1376號刑事簡易判決判處有期徒
    刑4 月確定。林國儀於97年1 月4 日入監接續執行前揭7罪
    ，於98年8 月10日縮短刑期假釋出監，其餘假釋期間交付保
    護管束，迄99年1 月22日保護管束期滿，未經撤銷，視為執
    行完畢。
二、詎林國儀猶未戒除毒癮，仍基於施用第二級毒品甲基安非他
    命之犯意，於99年5 月27日下午某時，在新北市○○區○○
    路某址租屋處內，以吸食器裝盛第二級毒品甲基安非他命結
    晶體，點火燒烤吸食煙霧之方式，施用第二級毒品甲基安非
    他命1 次。嗣林國儀於99年5 月28日凌晨2 時50分許，在新
    北市○○區○○路36號前，因另涉竊盜案件為警查獲，並扣
    得安非他命2 包（合計原淨重0.9100公克，取樣0.0002公克
    鑑驗用罄，驗餘淨重0.9098公克，外包裝袋2 個合計重0.56
    公克）及吸食器1 組，經警採集其尿液送驗，呈甲基安非他
    命陽性反應，始悉上情。
三、案經新北市政府警察局新店分局移請臺灣臺北地方法院檢察
    署檢察官偵查起訴。
    理  由
一、前開犯罪事實，業據被告林國儀於本院審理中坦承不諱（見
    本院卷），被告為警查獲後所採集之尿液，經以氣相層析質
    譜儀檢驗結果，均呈安非他命陽性反應，此有臺灣檢驗科技
    股份有限公司濫用藥物檢驗報告附卷足憑（見偵查卷第69頁
    ），且被告為警查獲時所扣得之白色結晶體2 包（合計原淨
    重0.9100公克，取樣0.0002公克鑑驗用罄，驗餘淨重0.9098
    公克，外包裝袋2 個合計重0.56公克），經以氣相層析質儀
    分析法檢驗結果，確含第二級毒品甲基安非他命成分，有交
    通部民用航空局航空醫務中心毒品鑑定書附卷可考（見偵查
    卷第80頁），復有該2 包結晶體扣案可稽（見偵查卷第21至
    25頁）；據此足認本案被告確於為警採尿前之96小時內之某
    時（不含查獲後至採尿前之時間），有施用甲基安非他命之
    犯行。綜上，堪認被告自白有前揭各項證據足可佐證，與事
    實相符，可以採信。又查，被告於94年間，因施用毒品案件
    ，經臺灣板橋地方法院94年度毒聲字第1673號裁定令入勒戒
    處所施以觀察勒戒，因認有繼續施用毒品之傾向，再以94年
    度毒聲字第2043號裁定令入戒治處所施以強制戒治，嗣因執
    行強制戒治6 個月以上，認無繼續戒治之必要，於95年7 月
    31日執行完畢釋放出所，嗣臺灣板橋地方法院檢察署檢察官
    以95年度戒毒偵字第407 號為不起訴處分確定等情，有臺灣
    高等法院被告前案紀錄表附卷可參（見本院卷第87至111 頁
    ），是被告於前次強制戒治執行完畢釋放後，5 年內再犯本
    件施用毒品之罪，無庸再送觀察勒戒或強制戒治，應科以刑
    罰處罰。綜上，本案事證明確，被告犯行應堪認定，應依法
    論罪科刑。
二、核被告所為，係犯毒品危害防制條例第10條第2 項施用第二
    級毒品罪。其持有第二級毒品之低度行為為施用毒品之高度
    行為所吸收，不另論罪。且查被告曾：(1)因竊盜案件，經臺
    灣桃園地方法院96年度簡字第194 號刑事簡易判決判處有期
    徒刑6 月，減為有期徒刑3 月確定；(2)因竊盜案件，經本院
    96年度簡字第1464號刑事簡易判決判處有期徒刑6 月，減為
    有期徒刑3 月確定；(3)因施用毒品案件，經本院96年度簡字
    第2919號刑事簡易判決判處有期徒刑5 月，減為有期徒刑2
    月又15日確定；(4)因竊盜案件，經本院97年度易字第399 號
    刑事判決判處有期徒刑6 月，減為有期徒刑3 月確定；(5)因
    竊盜案件，經本院97年度易字第565 號刑事判決判處有期徒
    刑1 年，減為有期徒刑6 月確定；前揭5 罪，經本院97年度
    聲字第1337號裁定合併應執行有期徒刑1 年3 月；(6)又因竊
    盜案件，經臺灣高雄地方法院97年度審易字第66號刑事判決
    判處有期徒刑7 月確定；(7)復因偽造文書等案件，經臺灣桃
    園地方法院97年度桃簡字第1376號刑事簡易判決判處有期徒
    刑4 月確定；被告於97年1 月4 日入監接續執行前揭7 罪，
    於98年8 月10日縮短刑期假釋出監，其餘假釋期間交付保護
    管束，迄99年1 月22日保護管束期滿，未經撤銷，視為執行
    完畢等情，亦有臺灣高等法院被告前案紀錄表在卷足參（見
    本院卷第87至111 頁），是被告於前次徒刑之執行完畢後，
    5 年以內故意再犯本案有期徒刑以上之罪，為累犯，應依法
    加重其刑。爰審酌：被告曾因施用毒品而觸法，經觀察勒戒
    、強制戒治及徒刑執行完畢，仍不知戒除毒癮，且施用毒品
    非但戕害身心，亦可能因此危害社會秩序，惟被告犯罪後坦
    承犯行，庭訊時態度尚可等一切情狀，量處如主文所示之刑
    ，並諭知易科罰金之折算標準，以示懲儆。
三、末查，扣案之白色結晶體2 包（合計原淨重0.9100公克，取
    樣0.0002公克鑑驗用罄，驗餘淨重0.9098公克），確含毒品
    危害防制條例第2 條第2 項第2 款所定第二級毒品甲基安非
    他命成分，業如前述，爰依毒品危害防制條例第18條第1 項
    前段之規定，宣告沒收銷燬之。至前開毒品之外包裝袋2 個
    （合計重0.56公克），為被告所有、供保存毒品以利施用犯
    罪所用之物，業據被告供明在卷（見偵查卷第50至51頁、本
    院卷第79頁反面至80頁、第113 頁反面），爰依刑法第38條
    第1 項第2 款規定，併予宣告沒收之。
據上論斷，應依刑事訴訟法第284 條之1 、第299 條第1 項前段
，毒品危害防制條例第10條第2 項、第18條第1 項前段，刑法第
11條前段、第47條第1 項、第41條第1 項前段、第38條第1 項第
2 款，判決如主文。
本案經檢察官葉芳秀到庭執行職務。
中    華    民    國   100    年    2     月    25    日
                  刑事第六庭  法  官  林晏如
上正本與原本無異。
如不服本判決，應於判決送達後10日內，向本院提出上訴狀。
                              書記官  楊盈茹
中    華    民    國   100    年    3     月    1     日
附錄本案論罪科刑法條全文：
毒品危害防制條例第10條
施用第一級毒品者，處6 月以上5 年以下有期徒刑。
施用第二級毒品者，處3 年以下有期徒刑。